臺灣新竹地方法院刑事判決　　　　　　
                                      111年度訴字第360號
公  訴  人  臺灣新竹地方檢察署檢察官
被      告  謝東樺


上列被告因公共危險等案件，經檢察官提起公訴（111年度偵字
第4052號），被告於本院準備程序中就被訴事實為有罪之陳述，
經本院裁定改行簡式審判程序並判決如下︰
    主  文
甲○○吐氣所含酒精濃度達每公升零點二五毫克以上而駕駛動力
交通工具，處有期徒刑貳月，如易科罰金，以新臺幣壹仟元折算
壹日。又犯放火燒燬他人所有物致生公共危險罪，處有期徒刑壹
年。均緩刑貳年，並於判決確定之日起壹年內向公庫支付新臺幣
柒萬元。
    事  實
一、甲○○於民國110年11月13日20時許至同日23時許止，在新竹
    縣○○市○○○街000號4樓之3住處飲用啤酒5、6瓶後，其吐氣所
    含酒精濃度已逾每公升0.25毫克，竟基於酒後駕駛動力交通
    工具之犯意，仍於翌日即110年11月14日凌晨0時許，自該處
    騎乘車牌號碼000-000號普通重型機車上路。嗣於同日凌晨0
    時52分許，行經新竹縣○○市○○○路0000號豐田派出所後方圍
    牆處時，另基於放火燒燬他人所有物之犯意，以打火機引火
    點燃該處雜草，使豐田派出所後方圍牆下方部分受燒變色及
    圍牆旁竹林竹葉受燒枯黃，致生公共危險。嗣警方及消防單
    位接獲通報前往處理滅火，而於同日凌晨1時19分許將火勢
    撲滅，並於同日凌晨3時49分許，為警在豐田派出測得甲○○
    吐氣所含酒精濃度達每公升0.26毫克，始悉上情。
二、案經新竹縣政府警察局竹北分局報告臺灣新竹地方檢察署（
    下稱新竹地檢署）檢察官偵查起訴。
    理  由
壹、程序部分
    本案被告甲○○所犯刑法第185條之3第1項第1款之酒後駕駛動
    力交通工具罪、同法第175條第1項之放火燒燬他人所有物罪
    ，均非死刑、無期徒刑、最輕本刑為3年以上有期徒刑之罪
    ，或高等法院管轄第一審之案件，被告於本院準備程序進行
    中，就被訴事實為有罪之陳述，經告以簡式審判程序之旨，
    並聽取檢察官及被告之意見後，本院合議庭評議後認合於刑
    事訴訟法第273條之1第1項之規定，裁定由受命法官獨任進
    行簡式審判程序。又依刑事訴訟法第273條之2、同法第159
    條第2項規定，簡式審判程序不適用傳聞法則有關限制證據
    能力之相關規定，附予敘明。
貳、實體部分
一、認定犯罪事實所憑證據及認定之理由：
（一）上揭犯罪事實，業據被告於本院準備程序及簡式審判程序
      中供承不諱（見本院111年度訴字第360號卷《下稱本院卷》
      第28頁、第33頁），核與告訴人蔡麗貞於警詢時之證述情
      節大致相符（見新竹地檢署111年度偵字第4052號偵查卷《
      下稱偵卷》第10頁），並有新竹縣政府消防局火災現場保
      持完整通知單、火災證明書、酒精濃度檢測單、新竹縣政
      府消防局110年11月21日火災原因調查鑑定書（含消防局
      談話筆錄、內政部消防署火災證物鑑定報告、火災現場位
      置圖、火災現場物品配置圖、火災現場照片及證據位置圖
      、現場採證照片14張、監視器畫面照片16張）、新竹縣政
      府警察局刑案現場勘察報告、現場照片15張、車輛詳細資
      料報表、財團法人台灣商品檢測驗證中心呼氣酒精測試器
      檢定合格證書影本（見偵卷第12至15頁、第17至62頁、第
      65頁、第76頁）等件在卷可稽，足認被告上開任意性之自
      白與事實相符，堪以採信。
（二）綜上，本案事證明確，被告犯行洵堪認定，應依法論科。
二、論罪科刑：
（一）按刑法第175條第1項所稱之「致生公共危險」，係指行為
      人之行為在客觀上已有發生公共危險之虞，並不以發生實
      害為必要。又是否發生公共危險，應綜合個案具體情況判
      斷之，惟衡諸刑法公共危險罪章第173條至第175條各罪之
      立法意旨，均係因考量祝融無情，一旦行為人任意縱火燒
      燬住宅、建築物、交通工具或其他物品，常因無法控制火
      勢，導致火勢蔓延，對於不特定多數人之生命、身體、財
      產可能產生重大損害，其行為本質具有高度風險，故立法
      者或以抽象危險犯，或以具體危險犯之立法方式，加以規
      制，以維護公共安全。從而，刑法第175條所稱之公共危
      險，判斷之主要重點應在於行為人所引發之火勢有無事實
      上之延燒可能性，有無導致其他不特定多數人之生命、身
      體、財產受損之危險性。查本案火災現場為豐田派出所後
      方圍牆，四周皆為被告用來引燃之雜草，此觀火災現場物
      品配置圖、現場照片（偵卷第38頁、第42頁、第44頁）自
      明，若火勢延燒，後果將不堪設想，足認被告之放火行為
      ，依一般日常生活經驗判斷及社會通念，客觀上已有危及
      他人生命、身體、財產安全之高度可能，具有發生實害之
      蓋然性，確已致生公共危險無疑。
（二）核被告所為，係犯刑法第185條之3第1項第1款之吐氣所含
      酒精濃度達每公升0.25毫克以上而駕駛動力交通工具罪、
      同法第175條第1項之放火燒燬他人所有物罪。
（三）被告所犯上開2罪間，犯意各別，行為互殊，應予分論併
      罰。
（四）爰審酌被告應知悉酒精成分對人之意識控制能力具有不良
      影響，超量飲酒後會導致對週遭事物之辨識及反應能力較
      平常狀況薄弱，若仍駕車在道路上行駛，對往來之公眾及
      駕駛人自身皆具有高度危險性等情，竟仍於服用酒類後，
      貿然駕車上路，且本次測得之呼氣酒精濃度為每公升0.26
      毫克，已達本罪規定之呼氣酒精濃度標準，足見其心存僥
      倖，任意觸法，置己身及他人之生命、身體、財產損失不
      顧，嚴重危及道路交通安全秩序，復基於不詳原因放火燒
      燬他人所有物，致生公共危險，對社會安全所生之危害非
      輕，所為均殊值非難；惟念其終能坦承犯行之犯後態度，
      幸未致他人傷亡，尚未過度危及公共安全，並兼衡其自述
      高職畢業之智識程度、案發迄今從事飲料批發商、已婚、
      有一名未成年子女、與太太及未成年子女同住、家庭經濟
      狀況小康（見本院卷第33頁），暨其犯罪之動機、目的、
      手段、素行、本次測得之吐氣酒精濃度為吐氣所含酒精濃
      度每公升0.26毫克、所生危害程度、被害人及檢察官之意
      見（見本院卷第21頁、第34頁）等一切情狀，分別量處如
      主文所示之刑，並就得易科罰金部分定諭知易科罰金之折
      算標準。
（五）緩刑之宣告：
      被告未曾因故意犯罪受有期徒刑以上刑之宣告，有臺灣高
      等法院被告前案紀錄表在卷足按，其因一時失慮致罹刑章
      ，惟於本院準備程序及簡式審判程序時業已坦承犯行，信
      經此偵審程序之教訓後，應能知所警惕，當無再犯之虞，
      且為免短期自由刑之流弊，本院衡酌各情，認被告所受刑
      之宣告以暫不執行為適當，爰依刑法第74條第1項第1款之
      規定，併予宣告緩刑2年，以勵自新。又按，緩刑宣告，
      得斟酌情形，命犯罪行為人向公庫支付一定之金額，刑法
      第74條第2項第4款定有明文。本院考量被告所為確為法所
      不許，為促使其日後得以知曉尊重法治之觀念，本院認除
      前開緩刑宣告外，尚有賦予被告一定負擔之必要，爰審酌
      其犯罪情節、經濟狀況等，暨公訴檢察官就被告本案犯行
      具體求處附條件緩刑之範圍(見本院卷第34頁)，併諭知被
      告應於判決確定日起1年內，向公庫支付新臺幣7萬元，以
      勵自新兼收惕儆之效。
三、至供被告犯本案放火罪所用打火機，並未扣案，且打火機價
    值甚微，在市面上可輕易購得，縱予宣告沒收，對於預防犯
    罪並無助益，顯然欠缺刑法上重要性，依刑法第38條之2第2
    項規定不予宣告沒收或追徵，附此敘明。　　
據上論斷，應依刑事訴訟法第273條之1第1項、第299條第1項前
段，刑法175條第1項、第185條之3第1項第1款、第41條第1項前
段、第74條第1項第1款、第2項第4款，刑法施行法第1條之1第1
項，判決如主文。
本案經檢察官翁貫育提起公訴，檢察官黃嘉慧到庭執行職務。
中　　華　　民　　國　　111 　年　　7 　　月　　11　　日
                  刑事第六庭    法  官        蔡玉琪
以上正本證明與原本無異。
如不服本判決應於收受本判決後20日內向本院提出上訴書狀，上
訴書狀應敘述具體理由。上訴書狀未敘述上訴理由者，應於上訴
期間屆滿後20日內補提理由書狀於本院(均須按他造當事人之人
數附繕本 )「切勿逕送上級法院」。 
中　　華　　民　　國　　111 　年　　7 　　月　　11　　日
                                書記官        李念純
附錄本案論罪科刑法條全文
刑法第175條第1項：
放火燒燬前2 條以外之他人所有物，致生公共危險者，處1年以
上7年以下有期徒刑。
刑法第185條之3第1項第1款：
駕駛動力交通工具而有下列情形之一者，處3年以下有期徒刑，
得併科30萬元以下罰金：
吐氣所含酒精濃度達每公升零點25毫克或血液中酒精濃度達百
  分之零點零5以上。